【裁判字號】    95,交聲,1426
【裁判日期】    951020
【裁判案由】    交管條例聲異
【裁判全文】
臺灣板橋地方法院交通事件裁定    ?  95年度交聲字第1426號
異  議  人
即受處分人  甲○○
??????? ? ?
上列異議人因違反道路交通管理處罰條例案件，對於交通部公路
總局臺北區監理所蘆洲監理站於民國九十五年八月九日所為北監
蘆字第裁四六－ＡＥＢ八九五○八四號裁決，聲明異議，本院裁
定如下：
    主  文
異議駁回。
    理  由
一、按機器腳踏車行駛至交岔路口，其轉彎應依標誌或標線之規
    定行駛，道路交通安全規則第九十九條第二項定有明文。次
    按道路交通管理處罰條例第三條第八款及道路交通安全規則
    第二條第一項第一款，均明文規定該等有關道路交通管理法
    規所稱汽車均包括機器腳踏車。又汽車駕駛人轉彎時，不依
    標誌、標線、號誌指示者，處新臺幣（下同）六百元以上一
    千八百元以下罰鍰，並記違規點數一點，道路交通管理處罰
    條例第四十八條第一項第二款、第六十三條第一項第一款亦
    有明定。
二、本件異議人即受處分人甲○○於民國九十五年七月九日下午
    七時十分許，騎乘車號ＬＪ三—八五一號重型機車，行經設
    有機慢車兩段式左轉標誌之臺北市○○○路○段與民權西路
    路口時，因違反機慢車兩段式左轉標誌指示而逕行左轉之行
    為，經臺北市政府警察局大同分局員警當場攔停掣單舉發，
    嗣受處分人於九十五年七月二十四日應到案日期前之同年月
    十三日提出申訴，經原處分機關函請舉發單位調查結果，仍
    認受處分人有上開違規行為，原處分機關乃依道路交通管理
    處罰條例第四十八條第一項第二款、第六十三條第一項第一
    款及違反道路交通管理事件統一裁罰基準表之規定，裁處受
    處分人罰鍰六百元（罰鍰已於九十五年八月一日繳納），並
    記違規點數一點。
三、異議人即受處分人甲○○固於聲明異議狀中對其於上述時、
    地有左轉駕駛之行為坦承不諱，惟矢口否認有何違反道路交
    通管理處罰條例之行為，辯稱：七月九日當天伊跟在約二十
    餘部機車後左轉，惟警方將伊攔下開單，卻未將前面車速快
    之駕駛併攔之，究否合理？復當初伊考駕照時無二段式不能
    左轉之規定，且該規定事前有否宣告，所謂不知者不罰云云
    。經查，異議人所駕機車於上揭時、地未依規定兩段式左轉
    之行為，為異議人所不否認，該事實應堪認定。復依卷附違
    規地點延平北路與民權西路路口（南往西）之兩段式左轉標
    誌所在位置照片及現場圖觀之，該標誌明顯清楚設置於臺北
    橋橋身下緣（二面）及延平北路上停止線前近民權西路路口
    旁（一面），未有何他物遮蔽，是該等標誌一望即知。按機
    慢車兩段左轉標誌，用以告示左轉機器腳踏車或慢車駕駛人
    應遵照號誌指示，在號誌顯示允許直行時先行駛至右前方路
    口之左轉待轉區等待左轉，俟該方向號誌顯示允許直行後，
    再行續駛，以兩段方式完成左轉，本標誌設於實施機慢車兩
    段左轉路口附近顯明之處，並配合劃設機慢車左轉待轉區○
    ○○道路交通標誌標線號誌設置規則第六十五條第一項定有
    明文，而違規地點之兩段式左轉標誌既明白設置，已合上開
    規則要求，機車駕駛人自應依兩段方式完成左轉，詎異議人
    未依顯而易見之標誌指示待轉卻猶逕行左轉，自屬未依標誌
    指示而轉彎之行為自明。再者，該標誌之設置已行之有年，
    依異議人早年即考取駕照，顯見其行駛於道路上之駕駛經驗
    豐富，對設置於道路上之標誌其圖樣、意義應當有所知悉，
    縱當初考取駕照時尚無此等規定，然依上述，異議人亦應早
    已知悉上開標誌所代表意義為何，不因異議人空言諉為不知
    ，即得據以為免責之依據。是異議人確有於上揭時、地，未
    依標誌指示而轉彎之違規行為屬實，且不因他人同樣之違規
    行為為警不及舉發而異其認定，附此敘明。
四、從而，本件異議人前開違規事證已足堪認定。原處分機關爰
    引首揭規定，裁處異議人罰鍰六百元，並記違規點數一點，
    核無違誤。本件異議人之異議為無理由，應予駁回。
據上論斷，應依道路交通案件處理辦法第十九條，裁定如主文。
中    華    民    國    95    年    10    月    20    日
                      臺灣板橋地方法院交通法庭
                    ???  法  官  王綽光
上列正本證明與原本無異。
如不服本裁定，應於裁定送達後五日內向本院提出抗告狀。
                            書記官  許清秋
中    華    民    國    95    年    10    月    23    日


司法院資訊處製作；財團法人民間司法改革基金會備份。
